【裁判字號】    97,訴,1401
【裁判日期】    980108
【裁判案由】    偽造文書等
【裁判全文】
臺灣板橋地方法院刑事判決              97年度訴字第1401號
公  訴  人  臺灣板橋地方法院檢察署檢察官
被      告  甲○○
上列被告因偽造文書等案件，經檢察官提起公訴（96年度偵字第
3809號），本院判決如下：
    主  文
甲○○連續行使偽造私文書，足以生損害於他人，處有期徒刑壹
年，減為有期徒刑陸月，如易科罰金，以銀元佰元即新臺幣玖
佰元折算壹日；如附表一所示之署押沒收。又連續意圖為自己不
法之所有，侵占對於業務上所持有之物，處有期徒刑捌月，減為
有期徒刑肆月，如易科罰金，以銀元佰元即新臺幣玖佰元折算
壹日。應執行有期徒刑玖月，如易科罰金，以銀元佰元即新臺
幣玖佰元折算壹日；如附表一所示之署押沒收。
    事  實
一、甲○○自民國94年6 月起至同年12月底止，在臺北縣新莊市
    ○○路○ 段101 號「怡眾交通器材有限公司」（下稱「怡眾
    公司」）擔任業務員，負責送貨、收款業務，為從事業務之
    人。依怡眾公司規定，提領貨物時，應由會計人員製作一式
    三聯之「寄存單/ 估價單」交付倉管人員，再由倉管人員將
    貨物點交業務人員，經送交貨物予客戶時，須由客戶在「寄
    存單/ 估價單」上簽收，並保留第三聯（即客戶聯，為黃色
    聯單）後，再由業務人員將其餘二聯經簽收之「寄存單/ 估
    價單」交還會計人員。俟每月底時，會計人員依前開「寄存
    單/ 估價單」內容而扣除退貨項目後，製作一式三聯之「結
    帳單明細」，連同上述「寄存單/ 估價單」第一聯（即收款
    聯）交付業務人員，供其與客戶對帳、收取貨款，而所收取
    之款項並應於次月底前交回怡眾公司。
  (一)詎甲○○自94年9 月間某日起，基於意圖為自己不法所有及
    偽造文書之概括犯意，明知佳車汽車有限公司（下稱「佳車
    公司」）等廠商並未向怡眾公司訂貨，連續佯以佳車公司等
    廠商欲向怡眾公司訂貨為由，使該公司倉管人員不疑有他，
    因而交付甲○○相關貨品，甲○○遂將詐得貨品供作不詳用
    途；且甲○○為免事跡敗露，復連續在「寄存單/ 估價單」
    、「結帳單明細」上偽造他人之簽名 (詳如附表一所示)，
    表示各廠商已收受相關貨品，或對怡眾公司所列帳單明細無
    異議，再交付怡眾公司經辦人員而行使，足以生損害於怡眾
    公司及佳車公司等各廠商（甲○○假冒訂貨之廠商名稱、偽
    造之單據及詐得之貨品金額詳如附表一所示）。
  (二)甲○○復另行起意，自94年8 月間某日起，基於意圖為自己
    不法所有之概括犯意，於向泰三汽車電機行等怡眾公司之客
    戶收取貨款後，予以侵占入己，而未繳回怡眾公司（甲○○
    收取貨款之客戶、侵占金額詳如附表二所示）。
  (三)嗣因甲○○拖延未繳收取之貨款，經怡眾公司負責人乙○○
    向廠商查證後，始悉上情。
二、案經怡眾公司訴由臺北縣政府警察局新莊分局報請臺灣板橋
    地方法院檢察署檢察官偵查起訴。
    理  由
一、證據能力之說明：
    按被告以外之人於審判外之言詞或書面陳述，除法律有規定
    者外，不得作為證據，而被告以外之人於偵查中向檢察官所
    為之陳述，除顯有不可信之情況者外，得為證據，刑事訴訟
    法第159 條第1 項、第2 項分別定有明文。經查：證人乙○
    ○、蔡旺芬、張秀珠、簡朝鴻、江雲道、李吉翔、盧銘銓、
    盧清輝、林秋添、陳志益、曾清泉、許文進、陳進財、吳宜
    尚、余明洲、陳進瑞於偵查中向檢察官具結證述內容，雖係
    被告以外之人於審判外之陳述，惟本院查無顯有不可信之情
    況，自應有證據能力。
二、認定犯罪事實之證據及理由：
    訊據被告甲○○坦承有附表二編號2 所示侵占新臺幣(下同
     )4725 元 及編號7 所示侵占8050元之犯行，惟矢口否認有
    附表一、二其餘部分所示犯行，辯稱：伊曾送貨予附表一所
    示客戶，並將貨款繳回公司，附表二其餘部分所收貨款亦已
    繳回公司云云。經查：
  (一)被告甲○○自94年6 月起至同年12月底止，擔任怡眾公司業
    務員，負責送貨、收款業務，為從事業務之人。依怡眾公司
    規定，提領貨物時，應由會計人員製作一式三聯之「寄存單
    / 估價單」交付倉管人員，再由倉管人員將貨物點交業務人
    員，經送交貨物予客戶時，須由客戶在「寄存單/ 估價單」
    上簽收，並保留第三聯（即客戶聯，為黃色聯單）後，再由
    業務人員將其餘二聯經簽收之「寄存單/ 估價單」交還會計
    人員。俟每月底時，會計人員依前開「寄存單/ 估價單」內
    容而扣除退貨項目後，製作一式三聯之「結帳單明細」，連
    同上述「寄存單/ 估價單」第一聯（即收款聯）交付業務人
    員，供其與客戶對帳、收取貨款，而所收取之款項並應於次
    月底前交回怡眾公司等情，業據被告於偵查、本院準備程序
    及審理中坦承不諱，核與證人即怡眾公司負責人乙○○及會
    計、倉管人員蔡旺芬、張秀珠於偵查中結證情節相符。此外
    ，復有「寄存單/ 估價單」、「結帳單明細」等在卷足參（
    偵查卷第二宗第29～165 頁），上開事實，應堪認定。
  (二)有關事實欄一(一)部分：
    被告於偵查中已坦承附表一編號1 、2 、3 、4 、5 、6 、
    9 、11、12、13、14、15所示之廠商係由其接洽，並曾以該
    廠商名義向怡眾公司訂貨，經領取相關貨品後，均已交付客
    戶收受（偵查卷第一宗第138 、197 、198 頁），惟查：
    1.怡眾公司業務人員於接洽業務後，會依其洽談情形填寫取
      貨單並交予倉管人員，而倉管人員依據取貨單提取貨品後
      ，會計人員將依據取貨單而製作一式三聯之「寄存單/ 估
      價單」交付倉管人員，再由倉管人員將貨品點交業務人員
      ，並分別在「寄存單/ 估價單」上簽署代號，被告之代號
      為「L 」，分據怡眾公司會計及倉管人員蔡旺芬、張秀珠
      於偵查中結證明確（偵查卷第二宗第189 頁）。參以如附
      表一所示「寄存單/ 估價單」之送貨欄，均係簽署被告之
      代號「L 」，有上開「寄存單/ 估價單」在卷可考（偵查
      卷第二宗第29～165 頁），再參以被告離職後，在其原所
      使用之怡眾公司車輛上，發現部分附表一所示之「寄存單
      / 估價單」，且有多張係屬應交由客戶收執之客戶聯，有
      「寄存單/ 估價單」一批在卷足憑（偵查卷第一宗第205
      頁以下），則附表一所示單據，係被告向怡眾公司申報上
      開廠商有意訂貨，始由怡眾公司人員製作，並交由被告簽
      署而提領相關貨品一節，應堪認定。
    2.被告雖自承附表一編號1 、2 、3 、4 、5 、6 、9 、11
      、12、13、14、15所示之廠商係其親自接洽，惟附表一所
      示編號2 （負責人江雲道）、編號4 （負責人李吉翔）、
      編號6 （負責人許文進）、編號9 （負責人曾清泉）、編
      號11（負責人陳志益）、編號12（負責人盧銘銓）、編號
      13（負責人盧清輝）、編號14（負責人陳進財）、編號15
      （負責人吳宜尚）、編號16（負責人陳進瑞）及編號19（
      負責人余明洲）等廠商並未與怡眾公司有商業上往來，或
      簽收附表一所示單據一節，業據證人江雲道（偵查卷第二
      宗第7 、8 頁）、李吉翔（偵查卷第二宗第173 、174 頁
      ）、盧銘銓（偵查卷第二宗第187 頁）、盧清輝（偵查卷
      第二宗第187 頁）、陳志益（偵查卷第二宗第206 頁）、
      曾清泉（偵查卷第二宗第206 頁）、許文進（偵查卷第二
      宗第227 、228 頁）、陳進財（偵查卷第二宗第228 頁）
      、吳宜尚（偵查卷第二宗第228 、229 頁）、余明洲（偵
      查卷第二宗第239 頁）、陳進瑞（偵查卷第二宗第239 頁
      ）於偵查中結證明確，則被告既自承附表一編號2 、4 、
      6 、9 、11、12、13、14、15所示之廠商係由親自接洽，
      顯與上開證人結證情節不符。再參以被告自承係其所接洽
      廠商之附表一編號3 部分，經查並無相關公司設立登記資
      料，有公司及分公司基本資料查詢表附卷足參（偵查卷第
      二宗第199 頁），足認被告上開所辯顯係卸責飾詞，不足
      採信。準此，附表一所示「寄存單/ 估價單」、結帳單明
      細上之廠商簽署部分，均係被告所偽造並持以行使一節，
      應堪認定。
  (三)有關事實欄一(二)部分：
    被告辯稱附表二編號2 、5 、6 、7 、8 所示之客戶，其所
    收取之貨款均已繳回公司，而附表二編號3 、4 所示客戶亦
    係其收款，嗣因貨款失竊而未告知公司（偵查卷第一宗第
    198 、199 頁）云云，惟查：
    1.附表二編號1 所示客戶曾與怡眾公司有商業上往來，惟已
      交付被告交易金額一節，業據證人林秋添於偵查中結證明
      確（偵查卷第二宗第206 頁）。
    2.附表二所示貨款係由被告負責收取一節，有被告簽署送貨
      之「寄存單/ 估價單」、結帳單明細在卷可參（偵查卷第
      二宗第140 ～163 頁），而被告就上開款項並未繳回怡眾
      公司一節，亦有登載被告繳回貨款紀錄之繳款本附卷足考
      （偵查卷第一宗第174 ～192 頁），參以被告於審理中自
      承附表二編號2 所示之4725元及編號7 所示之8050元，並
      未繳回而侵占入己，足認被告對於附表二所示貨款均未繳
      回怡眾公司一節，亦堪認定。被告空言否認，尚不足採信
      。
  (四)綜上，被告為怡眾公司業務員，佯以附表一所示廠商名義向
    怡眾公司訂貨而詐取相關貨品後，在附表一所示單據上偽造
    廠商簽署並持以行使，及收取附表二所示貨款後，予之侵占
    入己之犯罪事實，事證明確，均堪認定。
三、新舊法比較：
  (一)按94年2 月2 日修正公布，95年7 月1 日施行之刑法第2 條
    第1 項：「行為後法律有變更者，適用行為時之法律。但行
    為後之法律有利於行為人者，適用最有利於行為人之法律。
    」之規定，係規範行為後法律變更所生新舊法律比較適用之
    準據法，於新法施行後，應適用新法第2 條第1 項之規定，
    為「從舊從輕」之比較（最高法院95年第8 次刑事庭會議決
    議意旨參照）。被告為事實欄一所示行為後，刑法第33 條
    第5 款規定，業於94年2 月2 日修正公布，並自95年7 月1
    日起施行。關於罰金刑之最低數額，修正前刑法第33條第5
    款原規定罰金為銀元1 元（即新臺幣3 元）以上，修正後刑
    法第33條第5 款則規定罰金為新臺幣1000元以上，修正後罰
    金刑之最低數額既經提高，對被告自非有利，依刑法第2條
    第1 項前段，應適用修正前之刑法規定。
  (二)被告行為後，新修正刑法業自95年7 月1 日開始施行生效，
    刪除連續犯、牽連犯之規定，此刪除雖非犯罪構成要件之變
    更，但顯然影響行為人論罪刑罰之法律效果，應認為係屬法
    律之變更，依新修正刑法第2 條第1 項規定，比較新舊法結
    果，仍應適用較有利於被告之行為時之法律即修正前刑法第
    55、56條規定，仍應論以連續犯、牽連犯（參照最高法院95
    年度第8 次刑事庭會議決議意旨）。
  (三)又被告行為後，刑法第41條、第51條規定亦於95年7 月1 日
    修正施行。修正前刑法第41條規定：「犯最重本刑為5 年以
    下有期徒刑以下之刑之罪，而受6 個月以下有期徒刑或拘役
    之宣告，因身體、教育、職業、家庭之關係或其他正當事由
    ，執行顯有困難者，得以（銀元）1 元以上3 元以下折算1
    日，易科罰金。但確因不執行所宣告之刑，難收矯正之效，
    或難以維持法秩序者，不在此限。併合處罰之數罪，均有前
    項情形，其應執行之刑逾6 個月者，亦同。」並依罰金罰鍰
    提高標準條例第2 條規定，就其折算數額提高為100 倍。修
    正後刑法第41條則規定：「犯最重本刑為5 年以下有期徒刑
    以下之刑之罪，而受6 個月以下有期徒刑或拘役之宣告者，
    得以新臺幣1000元、2000元或3000元折算1 日，易科罰金。
    但確因不執行所宣告之刑，難收矯正之效，或難以維持法秩
    序者，不在此限。前項規定於數罪併罰，其應執行之刑未逾
    6 月者，亦適用之。」前開折算數額提高倍數之規定，即不
    再適用。又修正前刑法第51條第5 款原規定：「數罪併罰，
    分別宣告其罪之刑，依左列各款定其應執行者：(五)宣告多數
    有期徒刑者，於各刑中之最長期以上，各刑合併之刑期以下
    ，定其刑期。但不得逾20年。」修正後刑法第51 條 第5 款
    則規定：「數罪併罰，分別宣告其罪之刑，依下列各款定其
    應執行者：(五)宣告多數有期徒刑者，於各刑中之最長期以上
    ，各刑合併之刑期以下，定其刑期。但不得逾30年。」比較
    修正前後刑法第41條、第51條第5 款，以修正前之規定有利
    於被告，依刑法第2 條第1 項前段，應適用修正前之刑法規
    定。
四、論罪科刑：
    核被告所為，就事實欄一(一)部分，係犯刑法第339 條第1 項
    之詐欺取財罪及第216 條、第210 條之行使偽造私文書罪；
    就事實欄一(二)部分，則係犯同法第336 條第2 項之業務侵占
    罪。被告於附表一各單據上偽造「」內所示簽名之行為，係
    偽造私文書之部分行為，其偽造私文書後復持以行使，偽造
    私文書之低度行為，應為行使偽造私文書之高度行為所吸收
    ，不另論罪。被告先後多次詐欺取財、行使偽造私文書及業
    務侵占之犯行，均屬時間緊接，且所犯分屬構成要件相同之
    罪，顯係各基於概括犯意為之，均應依修正前刑法連續犯之
    規定，論以一罪，並均加重其刑。被告所犯詐欺取財、行使
    偽造私文書罪間，有方法結果之牽連關係，應依修正前刑法
    之規定，從一重罪處斷。至被告所犯該二罪與業務侵占罪間
    ，犯意各別，行為互異，應分論併罰。
  (一)爰審酌被告受僱擔任告訴人公司之業務員，竟藉職務之便，
    假借廠商名義向怡眾公司詐取財物，並偽造廠商簽署資料而
    行使，顯欠缺法紀觀念，並審酌被告所侵占之業務上持有款
    項非微，兼衡被告之素行、智識程度，其犯罪之動機、目的
    、手段，暨被告犯罪後之態度等一切情狀，分別量處如主文
    所示之刑。又被告所犯各罪，其犯罪時間均在96年4 月24
    日前，且合於減刑要件，應依中華民國九十六年罪犯減刑條
    例規定，分別減其刑期二分之一，並依修正前刑法第41條第
    1 項前段、第2 項規定，就被告所犯各罪諭知減刑後易科罰
    金之折算標準，及依修正前刑法第51條第5 款規定，定其應
    執行之刑。
  (二)附表一所示被告所偽造之署押，應依刑法第219 條規定宣告
    沒收。
  (三)公訴意旨另以：被告於94年11月間侵占千翔（起訴書附表二
    編號9 部分誤載為「千羽」）汽車百貨（三重）3600元，因
    認被告同涉刑法第336 條第2 項之業務侵占罪嫌，係以94年
    11月份「寄存單/ 估價單」及94年12月份「結帳單明細」為
    憑，訊據被告矢口否認有收取上開貨款。經查：被告於偵查
    中辯稱上開款項係怡眾公司所收取，並非由其收受，而公訴
    人據為憑證之怡眾公司所出具而客戶為千翔（三重）汽車百
    貨之94年11月份「寄存單/ 估價單」，其送貨人員並非登載
    被告之代號「L 」，有上開單據影本附卷足參（偵查卷第二
    宗第165 頁），原無從認上開款項係由被告收取。此外，遍
    查全卷資料，均無被告涉有上開犯嫌之其他積極證據，惟因
    公訴人認此部分與上開事實欄一(二)之有罪部分，有裁判上一
    罪之關係，爰不另為無罪之諭知，附此說明。
據上論斷，應依刑事訴訟法第299 條第1 項前段，刑法第2 條第
1 項前段、（修正前）第56條、（修正前）第55條、第216 條、
第210 條、第339 條第1 項、第336 條第2 項、（修正前）第41
條第1 項前段、第2 項、（修正前）第51條第5 款、第219 條，
刑法施行法第1 條之1 第1 項、第2 項前段，中華民國九十六年
罪犯減刑條例第2 條第1 項第3 款、第7 條、第9 條，廢止前罰
金罰鍰提高標準條例第2 條，現行法規所定貨幣單位折算新臺幣
條例第2 條，判決如主文。
本案經檢察官楊大智到庭執行職務。
中    華    民    國    98    年    1     月    8     日
                  臺灣板橋地方法院刑事第三庭
                            審判長法  官  許政賢
                                  法  官  吳冠霆
                                  法  官  廖怡貞
以上正本證明與原本無異。
如不服本判決應於收受判決後10日內向本院提出上訴書狀，並
應敘述具體理由。其未敘述上訴理由者，應於上訴期間屆滿後
20日內向本院補提理由書（均須按他造當事人之人數附繕本）
「切勿逕送上級法院」。
                                  書記官  周百川
中    華    民    國    98    年    1    月     21    日
附錄本案論罪科刑法條全文：
中華民國刑法第216條
（行使偽造變造或登載不實之文書罪）
行使第 210 條至第 215 條之文書者，依偽造、變造文書或登載
不實事項或使登載不實事項之規定處斷。
中華民國刑法第210條
（偽造變造私文書罪）
偽造、變造私文書，足以生損害於公眾或他人者，處 5 年以下有
期徒刑。
中華民國刑法第339條
（普通詐欺罪）
意圖為自己或第三人不法之所有，以詐術使人將本人或第三人之
物交付者，處5年以下有期徒刑、拘役或科或併科1千元以下罰金
。
以前項方法得財產上不法之利益或使第三人得之者，亦同。
前二項之未遂犯罰之。
中華民國刑法第336條
（公務公益侵占罪、業務侵占罪）
對於公務上或因公益所持有之物，犯前條第 1 項之罪者，處 1
年以上 7 年以下有期徒刑，得併科 5 千元以下罰金。
對於業務上所持有之物，犯前條第 1 項之罪者，處 6 月以上
5 年以下有期徒刑，得併科 3 千元以下罰金。
前二項之未遂犯罰之。
臺灣板橋地方法院97年度訴字第1401號刑事判決附表一
┌───┬─────────┬──────────────┬───────┐
│編 號 │  客  戶  名  稱  │ 偽造廠商簽收之單據 (「」   │詐得之貨款金額│
│      │                  │ 內為偽造之署押)            │（新臺幣元）  │
├───┼─────────┼──────────────┼───────┤
│  1   │佳車汽車有限公司  │94年10月份結帳單明細1 份 (「│   21,350     │
│      │                  │簡」)、94 年10月份寄存單/ 估│              │
│      │                  │價單1 份 (「楊」)、94 年12月│              │
│      │                  │份寄存單/ 估價單2 份 (「黃」│              │
│      │                  │、「楊」)                   │              │
├───┼─────────┼──────────────┼───────┤
│  2   │鉅欣汽車工作室    │94年10月份結帳單明細1 份 (「│   32,030     │
│      │                  │黃」)、94 年10月份寄存單/ 估│              │
│      │                  │價單2 份 (「陳」、「黃」)、 │              │
│      │                  │94 年11 月份寄存單/ 估價單1 │              │
│      │                  │份 (「林」)、94 年12月份寄存│              │
│      │                  │單/ 估價單2 份 (「黃」、「黃│              │
│      │                  │」)                         │              │
├───┼─────────┼──────────────┼───────┤
│  3   │揚銘汽車有限公司  │94年10月份結帳單明細1 份 (「│   19,550     │
│      │                  │楊」)、94 年11月份結帳單明細│              │
│      │                  │1 份 (「許」)、94 年12月份結│              │
│      │                  │帳單明細1 份 (「許」)、94 年│              │
│      │                  │10月份寄存單/ 估價單2 份 (「│              │
│      │                  │楊」、「楊」)、94 年12月份寄│              │
│      │                  │存單/ 估價單1 份 (「楊」)   │              │
├───┼─────────┼──────────────┼───────┤
│  4   │力聖汽車工作室    │94年10月份結帳單明細1 份 (「│   26,850     │
│      │                  │陳」)、94 年11月份結帳單明細│              │
│      │                  │1 份 (「陳」)、94 年10月份寄│              │
│      │                  │存單/ 估價單2 份 (「陳」、「│              │
│      │                  │陳」)、94 年12月份寄存單/ 估│              │
│      │                  │價單1 份(「陳」)            │              │
├───┼─────────┼──────────────┼───────┤
│  5   │明峰汽車有限公司  │94年10月份寄存單/ 估價單1 份│   20,500     │
│      │                  │(「 陳」)、94 年12月份寄存單│              │
│      │                  │/ 估價單1 份 (「陳」)       │              │
├───┼─────────┼──────────────┼───────┤
│  6   │裕達汽車有限公司  │94年10月份寄存單/ 估價單1 份│   15,650     │
│      │                  │(「 張」)、94 年11月份寄存單│              │
│      │                  │/ 估價單1 份 (「陳」)       │              │
├───┼─────────┼──────────────┼───────┤
│  7   │永川汽車          │94年11月份寄存單/ 估價單1 份│   25,380     │
│      │                  │(「 郭」)、94 年12月份寄存單│              │
│      │                  │/ 估價單2 份 (「川」、「郭」│              │
│      │                  │)                           │              │
├───┼─────────┼──────────────┼───────┤
│  8   │三固汽車有限公司  │94年11月份寄存單/ 估價單2 份│   21,510     │
│      │                  │(「 楊」、「楊」)、94 年12月│              │
│      │                  │份寄存單/ 估價單1 份 (「楊」│              │
│      │                  │)                           │              │
├───┼─────────┼──────────────┼───────┤
│  9   │駿峰汽車          │94年11月份寄存單/ 估價單1 份│    8,600     │
│      │                  │(「曾」)                    │              │
├───┼─────────┼──────────────┼───────┤
│  10  │正德汽車修理廠    │94年10月份寄存單/ 估價單1 份│   22,210     │
│      │                  │(「 財」)、94 年11月份寄存單│              │
│      │                  │/ 估價單2 份 (「盧」、「盧」│              │
│      │                  │)                           │              │
├───┼─────────┼──────────────┼───────┤
│  11  │全國汽車專業美容  │94年11月份寄存單/ 估價單1 份│    7,680     │
│      │                  │(「 陳」)、94 年9 月份寄存單│              │
│      │                  │/ 估價單1 份 (「陳」)       │              │
├───┼─────────┼──────────────┼───────┤
│  12  │錦祥汽車有限公司  │94年11月份寄存單/ 估價單2 份│   45,930     │
│      │                  │(「 盧」、「盧」)、94 年12  │              │
│      │                  │月份寄存單/ 估價單1 份 (「盧│              │
│      │                  │」)                         │              │
├───┼─────────┼──────────────┼───────┤
│  13  │德輝汽車修理廠    │94年11月份寄存單/ 估價單1 份│   12,300     │
│      │                  │ (「盧」)                   │              │
├───┼─────────┼──────────────┼───────┤
│  14  │聲豪汽車維修中心  │94年10月份結帳單明細1 份 (「│   22,670     │
│      │                  │張」)、94 年9 月份寄存單/估 │              │
│      │                  │價單3 份 (「陳」、「陳」、「│              │
│      │                  │陳」)、94 年10月份寄存單/估 │              │
│      │                  │價單2 份 (「陳」、「陳」) 、│              │
│      │                  │94年12月份寄存單/ 估價單2份 │              │
│      │                  │ (「張」、「財」)           │              │
├───┼─────────┼──────────────┼───────┤
│  15  │順傑汽車保養廠    │94年10月份結帳單明細1 份 (「│   13,680     │
│      │                  │吳」)、94 年10月份寄存單/估 │              │
│      │                  │價單1 份 (「吳」)、94 年11  │              │
│      │                  │月份寄存單/ 估價單1 份 (「吳│              │
│      │                  │」)、94 年12月份寄存單/ 估價│              │
│      │                  │單1 份 (「吳」)             │              │
├───┼─────────┼──────────────┼───────┤
│  16  │泰瑞輪胎有限公司  │94年11月份寄存單/ 估價單1 份│   13,800     │
│      │                  │(「 吳」)、94 年12月份寄存單│              │
│      │                  │/ 估價單1 份 (「張」)       │              │
├───┼─────────┼──────────────┼───────┤
│  17  │國銓（板橋）汽車修│94年12月份寄存單/ 估價單1 份│    2,700     │
│      │護廠              │ (「銓」)                   │              │
├───┼─────────┼──────────────┼───────┤
│  18  │俊發汽車修護廠    │94年12月份寄存單/ 估價單2 份│   24,960     │
│      │                  │ (「謝」、「石」)           │              │
├───┼─────────┼──────────────┼───────┤
│  19  │宏輝汽車保修廠    │94年10月份結帳單明細1 份 (「│   26,850     │
│      │                  │吳」)、94 年10月份寄存單/估 │              │
│      │                  │價單2 份 (「陳」、「吳」) 、│              │
│      │                  │94年11月份寄存單/ 估價單1份 │              │
│      │                  │ (「蔡」)、94 年12月份寄存單│              │
│      │                  │/ 估價單1 份 (「何」)       │              │
└───┴─────────┴──────────────┴───────┘
臺灣板橋地方法院97年度訴字第1401號刑事判決附表二
┌───┬─────────┬───────────┬──────────┐
│編 號 │  客  戶  名  稱  │應收貨款 (新臺幣元)   │侵占之貨款金額 (新臺│
│      │                  │                      │幣元)               │
├───┼─────────┼───────────┼──────────┤
│  1   │泰山汽車電機行    │94年9月份2,600        │       2,600        │
├───┼─────────┼───────────┼──────────┤
│  2   │亮羽汽車有限公司  │94年8 月份應收7,680， │       9,725        │
│      │                  │甲○○自行折讓為4,725 │                    │
│      │                  │，94年12月份5,000     │                    │
├───┼─────────┼───────────┼──────────┤
│  3   │五洲輪胎有限公司（│94年8月份6,720，94年9 │      13,925        │
│      │五洲店）          │月份2,850，94年10月份 │                    │
│      │                  │1,760，94年12月份1,400│                    │
│      │                  │95年1月份1,195        │                    │
│      │                  │                      │                    │
├───┼─────────┼───────────┼──────────┤
│  4   │五洲輪胎有限公司（│94年8月份20,003，94年 │     104,251        │
│      │總公司）          │9月份27,600，94年10月 │                    │
│      │                  │份33,850，94年11月份  │                    │
│      │                  │19,700，94年12月份3,  │                    │
│      │                  │098                   │                    │
├───┼─────────┼───────────┼──────────┤
│  5   │義斯卡汽車工藝坊  │94年9月份7,150，94年  │      15,930        │
│      │                  │10月份3,950，94年11月 │                    │
│      │                  │份4,830               │                    │
├───┼─────────┼───────────┼──────────┤
│  6   │瑞昌汽車修護廠（北│94年9月份6,190，94年  │      19,140        │
│      │投）              │10月份1,015，94年11月 │                    │
│      │                  │份3,280，94年12月份8, │                    │
│      │                  │925                   │                    │
├───┼─────────┼───────────┼──────────┤
│  7   │競技（競捷）汽車  │94年9 月份19,920，94  │      27,970        │
│      │                  │年11月份1,500 ，94年12│                    │
│      │                  │月份6,550             │                    │
├───┼─────────┼───────────┼──────────┤
│  8   │祐興汽車商行      │94年11月份6,769 ，94年│      17,143        │
│      │                  │12月份10,374          │                    │
└───┴─────────┴───────────┴──────────┘


司法院資訊處製作；財團法人民間司法改革基金會備份。
